最　高　行　政　法　院　裁　定　　　　　　　　　　九十三年度裁字第七七七號
　　上　訴　人　甲○○
　　被 上訴 人　勞工保險局
　　代　表　人　史　哲
右當事人間因勞保事件，上訴人對於中華民國九十二年四月三日臺北高等行政法院九
十一年度訴字第六○○號判決，提起上訴，本院裁定如左：
　　主  文
上訴駁回。
上訴審訴訟費用由上訴人負擔。
　　理  由
按當事人依行政訴訟法第二百四十三條第一項規定，以高等行政法院判決有不適用法
規或適用法規不當為上訴最高行政法院之理由時，其上訴狀或理由書應有具體之指摘
，並揭示該法規之條項或其內容。若係成文法以外之法則，應揭示該法則之意旨。倘
為司法院解釋、或本院之判例，則應揭示該判解之字號或其內容。上訴狀或理由書如
未依此項方法表明者，即難認為已對高等行政法院判決之違背法令有具體之指摘，其
上訴自難認為合法。本件上訴意旨略以：上訴人因不知可申請殘廢給付，始申領老年
給付而退保，但上訴人確因中風而殘廢，可由澄清醫院病例證明。上訴人不知可申領
殘廢給付，故未申請診斷書，於知悉可申領殘廢給付時始補請診斷書，不能以最後申
領診斷書而謂該日始成殘。上訴人提出澄清綜合醫院民國八十九年十一月二十二日診
斷書，以證明上訴人於八十九年三月二十五日已成殘廢，當時仍在保險效力期間內符
合殘廢給付規定，雖該診斷書出具日係保險效力終止後，但此係上訴人申請出具證明
書之日期，並非該日始審定成殘，此由八十九年十一月二十二日診斷書成殘與八十九
年三月二十五日診斷書所指成殘部位及原因均相同即可證，縱八十九年三月二十五日
後上訴人尚有就診，然係保命之行為，並無復原之可能，足證成殘並非最後一次門診
日期。況上訴人早已取得殘廢手冊，益證在保險效力期間已成殘，原審判決未調病例
亦未詢問醫師，即謂八十九年十一月二十二日始成殘，殊有適用法規錯誤及未依職權
調查證據之違法，爰請廢棄原判決，並撤銷訴願決定及原處分等語。經核上訴論旨，
旨在指責原審未依職權調查證據不當，惟其指摘原審就本件事實之認定與證據之取捨
，難認係對原審判決之如何違背法令已有具體之指摘；至於其泛稱原審判決適用法規
錯誤乙節，並未揭示該法規之條項或其內容，參照首揭規定，其上訴顯難認為合法，
應予駁回。
據上論結，本件上訴為不合法，依行政訴訟法第二百四十九條第一項前段、第一百零
四條、民事訴訟法第九十五條、第七十八條，裁定如主文。
中　　華　　民　　國　　九十三　　　年　　　六　　　　月　　　三十　　　日
                    最 高 行 政 法 院  第 四 庭
                                審 判 長 法  官　　　徐　樹　海
                                         法  官      黃  合  文
                                         法  官　　　高　啟　燦
                                         法  官　　　吳　錦　龍
                                         法  官　　　林　茂　權
右  正  本  證  明  與  原  本  無  異
　　　　　　　　　　　　　　　　　　　　 法院書記官　王  褔  瀛
中　　華　　民　　國　　九十三　　　年　　　七　　　　月　　　一　　　　日
